ACORDAO-COMPLETO-2359512

ACÓRDÃO DE RELAÇÃO

ACÓRDÃO DE RELAÇÃO 4598/2019 ATA 23/2019 - SEGUNDA CÂMARA

Acórdão 4598/2019-TCU-Segunda Câmara
	VISTOS, relacionados e discutidos estes autos de Admissão, de servidores do Diretoria Regional da Ect Em Roraima - DR/RR, encaminhados a este Tribunal na forma dos arts. 2º, caput e inciso II, e 4º, caput, da Instrução Normativa - TCU 78/2018. 
Considerando que nos atos de admissão constantes deste processo foram detectadas a existência dos respectivos desligamentos, conforme verificação da documentação anexada, seja por meio da constatação da existência de ato de desligamento na base Sisac e Siape, ou pela constatação do óbito do servidor;
Considerando o parecer do Ministério Público junto a este Tribunal; 
ACORDAM os Ministros do Tribunal de Contas da União, diante das razões expostas pelo Relator, com fulcro nos arts. 1º, inciso V, e 39, inciso I, ambos da Lei 8.443, de 16 de julho de 1992, c/c os 1º, inciso VIII; 17, II; 62, III; 137, IV; 143, II e 260, do RI/TCU, em:
Considerar prejudicado por perda de objeto os atos de admissão abaixo relacionados, tendo em vista não produzirem mais efeitos financeiros, por força do art. 7º da Resolução TCU nº 206, de 2007, alterada pela Resolução 237/2010.
1. Processo TC-Processo 010.558/2019-5 (ATOS DE ADMISSÃO) 
	1.1. Interessados: Adriel da Silva Soares (XXX.213.802-XX) ; Arison Soares de Melo (XXX.577.292-XX) ; Cassia Regina Zambonin (XXX.361.102-XX) ; Cinthya Regina Pinheiro (XXX.475.122-XX) ; Evelyn Keila Lima (XXX.578.012-XX) ; Fabio Lino Gomes (XXX.150.264-XX) ; Jairon Ferreira Barboza (XXX.415.092-XX) ; Jardson Rhairon Bezerra Sousa (XXX.463.602-XX) ; Jonathan Silva dos Santos Amaral (XXX.081.262-XX) ; Katharinne Roth Monteiro (XXX.985.252-XX) ; Leonidas Mota Feitoza (XXX.733.162-XX) ; Nilson Jose de Andrade Junior (XXX.996.222-XX) ; Pedro Rainero Castro de Jesus (XXX.077.482-XX) ; Raphael Santos Santana (XXX.369.912-XX) ; Rebeca Macedo da Luz e Silva (XXX.639.132-XX) ; Roberto Rivelino Moreno Benedetti Junior (XXX.668.572-XX) ; Rodrigo Veloso Barros (XXX.967.561-XX) ; Saulo Pereira Bastos (XXX.173.312-XX) 
	1.2. Órgão/Entidade: Diretoria Regional da Ect Em Roraima - DR/RR
	1.3. Relator: Ministro Raimundo Carreiro
	1.4. Representante do Ministério Público: Procurador Sergio Ricardo Costa Caribé
	1.5. Unidade Técnica: Secretaria de Fiscalização de Pessoal (SEFIP) .
	1.6. Representação legal: não há.
	1.7. Determinações/Recomendações/Orientações: não há.

Segunda Câmara

Adriel da Silva Soares (XXX.213.802-XX); Arison Soares de Melo (XXX.577.292-XX); Cassia Regina Zambonin (XXX.361.102-XX); Cinthya Regina Pinheiro (XXX.475.122-XX); Evelyn Keila Lima (XXX.578.012-XX); Fabio Lino Gomes (XXX.150.264-XX); Jairon Ferreira Barboza (XXX.415.092-XX); Jardson Rhairon Bezerra Sousa (XXX.463.602-XX); Jonathan Silva dos Santos Amaral (XXX.081.262-XX); Katharinne Roth Monteiro (XXX.985.252-XX); Leonidas Mota Feitoza (XXX.733.162-XX); Nilson Jose de Andrade Junior (XXX.996.222-XX); Pedro Rainero Castro de Jesus (XXX.077.482-XX); Raphael Santos Santana (XXX.369.912-XX); Rebeca Macedo da Luz e Silva (XXX.639.132-XX); Roberto Rivelino Moreno Benedetti Junior (XXX.668.572-XX); Rodrigo Veloso Barros (XXX.967.561-XX); Saulo Pereira Bastos (XXX.173.312-XX)

RAIMUNDO CARREIRO

não há.

Procurador Sergio Ricardo Costa Caribé

ATOS DE ADMISSÃO (ADS)

Secretaria de Fiscalização de Pessoal (SEFIP).